【裁判字號】    98,訴,1533
【裁判日期】    981019
【裁判案由】    損害賠償
【裁判全文】
臺灣高雄地方法院民事判決              98年度訴字第1533號
原      告  乙○○
訴訟代理人  許清連律師
            李錦臺律師
            陳奕全律師
被      告  高雄市政府都市發展局
法定代理人  丙○○
訴訟代理人  甲○○
            黃勇雄律師
複代理人    王家鈺律師
上列當事人間損害賠償事件，經本院於民國98年10月5日言詞辯
論終結，判決如下：
    主      文
原告之訴及假執行之聲請均駁回。
訴訟費用由原告負擔。
    事實及理由
一、原告主張：原告於民國98年1 月6 日向被告標買「鳳林游泳
    池建築報廢鋼筋、資材變賣標售」（下稱本件標售案），原
    告依被告所提供本件標售案之「數量計算表」估算報廢鋼筋
    數量為208,904 公斤，進以單價每公斤新台幣（下同）4.03
    元，概算為報廢鋼筋之價值，以838,618 元投標，並以最高
    價得標，且於約定日前繳足價款後，由被告委請拆除公司並
    指派人員在場進行拆除前開游泳池建築體，詎該建築體內附
    鋼筋數量僅有47,180公斤，與原告依報價參考所概算短少16
    0,914 公斤，原告因而損失648,483 元。為此，爰依民法第
    348 條、第353 條、第359 條及第360 條等規定提起本訴。
    並聲明求為判決：（一）被告應給付原告648,483 元。（二
    ）願供擔保，請准宣告假執行。
二、被告則以：被告於98年1 月6 日公開標賣本件標售案，於公
    告內載明底價為624,282 元，及所附標單、報廢鋼筋「數量
    估算表」固記載估算數量為208, 094公斤，惟該標單備註欄
    已明確記載「數量僅供參考」、數量估算表亦明確註記「數
    量計算表僅供參考，請投標人自行到場檢視標的物」、投標
    須知第4 條明定「本批標售標的物（數量僅供參考）‧‧‧
    由投標人自行到場檢視標的物。」，及標售公告復明確記載
    「現場查看時間：98年1 月6 日下午17時0 分前洽都市開發
    處，由投標人自行到現場檢視標的物。」，該等記載係在免
    除被告標售該廢鋼筋之數量擔保責任。再者，依本件標售案
    公告其他欄第（三）項記載「得標者，應於開標之次日起7
    日內向本局秘書室出納繳清價款，接獲本機關通知後再進場
    將標的物有價鋼材及資材變賣，廠商不得異議。」，及投標
    須知第12條明定：「本得標廠商（人）應於繳款後，接獲本
    機關通知後再進場將標的物有價鋼材及資材變賣，廠商不得
    異議。」，顯見原告標得本件標售案後，經通知後即自行進
    場收取該報廢鋼筋，其收取報廢鋼筋不須再由兩造確定該報
    廢鋼筋數量，兩造亦未曾會同過磅秤量該報廢鋼筋數量，原
    告主張其受有160,914 公斤之鋼筋損失，並非可採等語，資
    為抗辯。並聲明求為判決：原告之訴及假執行聲請均駁回。
三、兩造對下列事項不予爭執，並有招標文件附卷可稽（本院卷
    第31-42頁）：
（一）被告於98年1 月6 日公開標賣本件標售案，於標售公告內
      載底價為624,282 元，及所附標單、報廢鋼筋數量估算表
      記載估算數量為208,094 公斤。
（二）本件標售案之標單「備註欄」記載「數量僅供參考」、數
      量估算表「備註欄」亦註記「數量計算表僅供參考，請投
      標人自行到場檢視標的物」，及投標須知第4 條明定「本
      批標售標的物（數量僅供參考）…由投標人自行到場檢視
      標的物。」。
（三）原告嗣以838,618元價格，標取本件標售案。
（四）本件標售案之鋼筋收取，僅須通知原告後，由原告自行進
      場收取該報廢鋼筋，無須由兩造確定該報廢鋼筋數量，兩
      造亦未曾會同過磅秤量該報廢鋼筋數量。
四、本件之爭點：本件標售案之實際鋼筋數量為何？如認與標單
    、報廢鋼筋數量估算表記載之數量不合，被告是否應負瑕疵
    擔保責任？如認被告應負瑕疵擔保責任，被告應賠償數額為
    何？
    本件標售案標的為鳳林游泳池建築體內附之報廢鋼筋及資材
    ，而該標的須於本件標售案由他人得標後，經拆除游泳池建
    築體後始可取得，此為原告所不否認，又本件標售案之標單
    「備註欄」記載「數量僅供參考」；數量估算表「備註欄」
    亦註記「數量計算表僅供參考，請投標人自行到場檢視標的
    物」；投標須知第4 條係載：「本批標售標的物（數量僅供
    參考）…由投標人自行到場檢視標的物。」等語；標售公告
    「現場查看時間」已載明：「…由投標人自行到現場檢視標
    的物。」等語（本院卷第7 、32、35、40頁），亦如前述，
    是原告於投標本件標售案前，已由招標文件得知本件標售案
    報廢鋼筋之數量僅供參考，其實際數量尚須待得標並拆除游
    泳池建築體後始可確定，足認本件標售案並未保證上開游泳
    池建築體內附之報廢鋼筋確有如上開標單、數量估算表所示
    之數量，而被告經評估後仍參與投標並得標，則被告自不得
    以事後取得報廢鋼筋之數量少於上開標單、數量估算表所示
    者，而謂被告就本件標售案應負瑕疵擔保責任，故原告主張
    被告應負物之瑕疵擔保責任云云，並非可採。本件被告所為
    交付予原告報廢鋼筋之實際數量縱少於上開標單、數量估算
    表所示者之給付，既非瑕疵給付，則本件標售案之實際鋼筋
    數量若干，本院自無庸審究，附此敘明。
五、綜上所述，原告就本件標售案之標的即報廢鋼筋並未保證其
    確有如招標文件所示之數量，故本件原告實際受領報廢鋼筋
    之數量縱少於招標文件所示者，尚難認被告所為者為瑕疵給
    付而應負物之瑕疵擔保責任，從而，原告依民法第348 條、
    第353 條、第359 條及第360 條等規定所為之本件請求，為
    無理由，應予駁回。原告之訴既經駁回，其假執行之聲請已
    失所附麗，應併駁回之。
六、結論：原告之訴為無理由，依民事訴訟法第78條，判決如主
    文。
中    華    民    國    98    年    10    月    19    日
                    民事鳳山分庭法  官  何悅芳
以上正本係照原本作成。
如不服本判決，應於送達後20日內，向本院提出上訴狀並表明上
訴理由，如於本判決宣示後送達前提起上訴者，應於判決送達後
10日內補提上訴理由書（須附繕本）。
中    華    民    國    98    年    10    月    19    日
                                書記官  陳俐嫺


司法院資訊處製作；財團法人民間司法改革基金會備份。
